【裁判字號】    98,交聲,2536
【裁判日期】    981009
【裁判案由】    聲明異議
【裁判全文】
臺灣高雄地方法院交通事件裁定        98年度交聲字第2536號
原處分機關  高雄市政府交通局
異  議  人  甲○○
即受處分人
上列受處分人因違反道路交通管理處罰條例案件，對於高雄市政
府交通局民國98年9 月7 日所為之裁決（高市交裁字第裁32-B00
000000號），聲明異議，本院裁定如下：
    主  文
異議駁回。
    理  由
一、異議意旨略以：異議人即受處分人甲○○於民國96年12月14
    日1 時20分許，駕駛車牌ZY-1108 號自用一般小客車，行駛
    於高雄市○○路段，因酒後駕車被警查獲，致遭處罰鍰新臺
    幣（下同）6 萬元。伊當時駕駛的是自用小客車，希望能僅
    吊銷自用小客車駕照，並恢復職業駕照（當指職業聯結車駕
    駛執照），以保有就業機會，為此聲明異議，請求撤銷原處
    分云云。
二、按汽車駕駛人拒絕接受酒精濃度測試之檢定者，處6 萬元罰
    鍰，並當場移置保管該汽車及吊銷該駕駛執照，道路交通管
    理處罰條例第35條第4 項規定甚詳。又汽車駕駛人，曾依道
    路交通管理處罰條例第35條第4 項前段規定吊銷駕駛執照者
    ，3 年內不得考領駕駛執照；汽車駕駛人，因違反本條例及
    道路交通安全規則之規定，受吊銷駕駛執照處分時，吊銷其
    持有各級車類之駕駛執照，道路交通管理處罰條例第67條第
    2 項前段、第68條分別定有明文。
三、經查：
  (一)異議人就其於裁決書所載時、地有「拒絕接受酒精濃度測試
    」之違規，除上揭異議意旨即請求不要吊銷其職業駕駛執照
    （當指職業聯結車駕駛執照）外，餘均未於異議狀內表示爭
    執，有異議人提出之刑事聲明異議狀1 份在卷可參（見本院
    卷第1 至3 頁）。又異議人於96年12月14日0 時30分許，駕
    駛ZY-1108 號自小客車，沿高雄市○○區○○路837 巷東向
    西行駛至軍校路右轉至軍校路800 號前，被高雄市政府警察
    局楠梓分局右昌派出所執勤員警發現異議人行車不穩，而予
    以盤查，經鼻聞異議人呼氣有酒味，遂對異議人欲施予酒精
    測試，並拿杯水給受異議人漱口，異議人漱口後仍不配合接
    受酒測，經支援員警到場並請異議人至該所，異議人仍拒不
    配合接受酒測，時已是凌晨1 時20分，警員乃予以舉發異議
    人「拒絕酒測」等情，有高雄市政府警察局楠梓分局97年1
    月23日函、高雄市政府警察局發違反道路交通管理事件通知
    單各1 份在卷可憑（見本院卷第13、15頁）。又經原處分機
    關認異議人確有上述「拒絕接受酒精濃度測試之檢定」之違
    規行為，依道路交通管理處罰條例第35條第4 項、第67條第
    2 項前段等規定，裁處異議人罰鍰6 萬元，吊銷駕駛執照，
    3 年內不得考領駕駛執照，及異議人職業聯結車駕駛執照已
    因酒駕吊銷等情，亦有高雄市政府交通局違反道路交通管理
    事件裁決書、證號查詢汽車駕駛人資料各1 份在卷可按（見
    本院卷第4 、16頁），是異議人有本件「拒絕接受酒精濃度
    測試之檢定」之違規行為，且異議人職業聯結車駕駛執照已
    經原處分機關吊銷，均堪以認定。
  (二)異議人雖辯稱：伊當時駕駛的是自用小客車，應僅吊銷自用
    小客車的駕照，並請求恢復其職業駕照（當指職業聯結車駕
    駛執照）云云。惟按95年3 月1 日修正施行之道路交通管理
    處罰條例第68條規定：汽車駕駛人，因違反本條例及道路交
    通安全規則之規定，受吊銷駕駛執照處分時，「吊銷其持有
    各級車類之駕駛執照」，此乃法律特別規定違規人受吊銷駕
    駛執照處分時之法律效果，原處分機關依法尚無裁量權限予
    以限縮，是異議人上開所辯，於法不符，自非可採。
  (三)綜上，異議人於裁決書上所載時、地既有「拒絕接受酒精濃
    度測試之檢定」之違規行為，則原處分機關依道路交通管理
    處罰條例第35條第4 項、第67條第2 項、第68條等規定，裁
    處異議人罰鍰6 萬元，並吊銷異議人之（職業聯結車）駕駛
    執照，3 年內禁考，經核並無違誤。異議人以上開情詞，提
    起本件聲明異議，為無理由，應予駁回。
四、據上論斷，應依道路交通案件處理辦法第19條，裁定如主文
    。
中    華    民    國    98    年    10    月    9     日
                  交通法庭  法  官  林永村
以上正本證明與原本無異。
如不服本裁定應於送達後5 日內向本院提出抗告狀。
中    華    民    國    98    年    10    月    9     日
                            書記官  王珮樺


司法院資訊處製作；財團法人民間司法改革基金會備份。
